臺灣屏東地方法院刑事判決
111年度易字第353號
公  訴  人  臺灣屏東地方檢察署檢察官
被      告  林建龍



上列被告因竊盜案件，經檢察官提起公訴（111年度偵字第2760
號），被告於準備程序中就被訴事實為有罪之陳述，經告知簡式
審判程序之旨，並聽取被告與公訴人之意見後，本院裁定改行簡
式審判程序，判決如下：
    主  文
林建龍共同犯攜帶兇器竊盜未遂罪，累犯，處有期徒刑陸月，如
易科罰金，以新臺幣壹仟元折算壹日。
    事  實
一、林建龍與劉諺（由本院另行通緝）共同意圖為自己不法之所
    有，基於竊盜之犯意聯絡，於民國111年2月25日11時30分許
    ，共乘車牌號碼000-0000號普通重型機車前往李志豪位在屏
    東縣○○鄉○○路0○000號之鐵皮屋（下稱前揭鐵皮屋），均隨
    地撿拾現場遺留客觀上足供兇器使用之螺絲起子，拆解放置
    在前揭鐵皮屋內冰箱之壓縮機（下稱前揭壓縮機），旋因遭
    人發覺報警處理，經警方據報到場當場逮捕，致其等未及將
    前揭壓縮機拆下而未得逞。
二、案經李志豪訴由屏東縣政府警察局內埔分局報告臺灣屏東地
    方檢察署檢察官偵查起訴。
    理  由
一、認定被告犯罪事實所憑之證據及理由
　㈠上揭事實，業據被告林建龍於本院準備程序及審理時均坦承
    不諱（見院卷第64、134頁），核與證人即告訴人李志豪於
    警詢證述之情節大致相符（見警卷第47至49頁），並有偵查
    報告、贓物領據、屏東縣政府警察局扣押筆錄、扣押物品目
    錄表、扣押物品收據、公路監理電子閘門查詢結果各1份及
    現場照片8張附卷可證（見警卷第5、6、51至59、73至79頁
    ，偵卷第59頁），足證被告上開任意性自白與事實相符，堪
    以採信。
　㈡公訴意旨雖認被告係侵入住宅或有人居住之建築物行竊等語
    。惟觀諸卷附之現場照片（見警卷第73至79頁），顯示前揭
    鐵皮屋內堆置雜物，未見床鋪、躺椅、盥洗用品等物，客觀
    上尚難認前揭鐵皮屋係住宅或有人居住其內，又依被告於本
    院準備程序時供稱：我忘記前揭鐵皮屋內有無床褥、棉被等
    物，裡面看起來不像有人居住等語（見院卷第64頁），亦無
    從逕認被告有侵入住宅或有人居住之建築物之主觀犯意，依
    罪疑唯輕原則，無從認定被告係侵入住宅或有人居住之建築
    物行竊，是此部分公訴意旨，尚非有理。
　㈢公訴意旨另認被告已拆解前揭壓縮機置於自己實力支配之下
    等語。然查，警方據報到前揭鐵皮屋時，被告與劉諺均持螺
    絲起子拆解前揭壓縮機等情，有偵查報告1份附卷可證（見
    警卷第5、6頁），復參被告於本院準備程序及審理時均供稱
    ：警方到場時我與劉諺正在拆解壓縮機拆到一半等語（見院
    卷第124、134頁），自難認被告已拆下前揭壓縮機並置於其
    實力支配之下，是此部分公訴意旨，亦難認可採。
　㈣從而，本案事證明確，被告前揭犯行堪以認定，應予依法論
    科。
二、論罪科刑
　㈠核被告所為，係犯刑法第321條第2項、第1項第3款之攜帶兇
    器竊盜未遂罪。公訴意旨雖認被告係犯刑法第321條第1項第
    1款、第2款之加重竊盜罪嫌等語，然如前所述，難認符合構
    成刑法第321條第1項第1款之侵入住宅竊盜罪，此部分公訴
    意旨，容有未洽。又本院認應僅成立攜帶兇器竊盜未遂罪，
    因刑事訴訟法第300條所謂變更法條，係指罪名之變更而言
    ，若僅行為態樣有既遂、未遂之分，即無庸引用刑事訴訟法
    第300條變更起訴法條（最高法院101年度台上字第3805號刑
    事判決意旨參照），故此部分無庸變更起訴法條，併此敘明
    。
　㈡被告與劉諺間，就本案攜帶兇器竊盜未遂犯行，彼此間有犯
    意聯絡、行為分擔，應依刑法第28條之規定，論以共同正犯
    。
　㈢刑之加重、減輕事由
　　⒈刑之加重事由：
　　　⑴按司法院釋字第775號解釋意旨係指明，如不問被告成立
        累犯之前案情節，是否有其特別惡性及對刑罰反應力薄
        弱等立法理由所指因素，即一律加重最低本刑，有違憲
        法罪刑相當及比例原則。惟非前後所犯罪質不同，即不
        適用累犯規定，亦未排除法官於認定被告符合累犯之規
        定後，仍得就個案行使裁量權，檢視是否加重其刑。被
        告構成累犯之事實及應加重其刑之事項，均應由檢察官
        主張並具體指出證明之方法後，經法院踐行調查、辯論
        程序，方得作為論以累犯及是否加重其刑之裁判基礎，
        係最高法院最近統一之見解，此觀最高法院111年度台
        上字第4147號判決意旨自明。
　　　⑵被告前因違反藥事法案件，經本院以109年度簡字第1739
        號判決判處有期徒刑3月確定，於110年10月11日執行完
        畢出監等節，有臺灣高等法院被告前案紀錄表附卷可佐
        。經檢察官於起訴書證據並所犯法條欄載述：被告有前
        揭犯罪科刑及執行情形，有刑案資料查註紀錄表在卷可
        參，其於有期徒刑執行完畢後，5年以內故意再犯本件
        有期徒刑以上之罪，為累犯，請依刑法第47條第1項之
        規定及大法官釋字第775號解釋意旨，審酌加重其刑等
        語，據此並於本院審理期日陳明：一、被告前於109年
        間因違反藥事法案件，經本院以109年度簡字第1739號
        判決判處有期徒刑3月確定，於110年10月11日執行完畢
        出監，有刑案查註表及本院109年度簡字第1739號判決
        附卷可查。被告於有期徒刑執行完畢後，5年以內故意
        再犯本件有期徒刑以上之罪，為累犯。二、被告於110
        年10月11日執行完畢出監，隨即再犯，被告刑罰反應力
        薄弱，請依刑法第47條第1項之規定及大法官釋字第775
        號解釋意旨，審酌加重其刑等語，顯已就被告本件所為
        應構成累犯並應加重其刑之事實及理由有所主張。而經
        本院提示被告前案紀錄表並告以要旨結果，亦據被告表
        明：沒有意見等語（見院卷第133頁），未就此一公務
        員職務上製作之紀錄文書之證據能力及證明力作何爭執
        。故被告乃受徒刑之執行完畢，5年以內因故意而再犯
        本件有期徒刑以上之罪，應依累犯之規定，加重其刑。
        　　
　　⒉刑之減輕事由：
      被告已著手竊盜行為之實行，惟卷內尚積極證據可證其有
      竊得何物品，其犯罪尚屬未遂，爰依刑法第25條第2項規
      定，按既遂犯之刑度減輕其刑，並依法先加重後減輕之。
　㈣審酌被告正值青壯，非無謀生能力，卻不思以正當管道獲取
    所需財物，恣意竊取他人之物，欠缺尊重他人財產法益之觀
    念，危害社會治安；惟念及被告終能坦承犯行，犯後態度非
    惡；復斟酌被告未竊得財物之犯罪情節、手段；兼衡被告自
    述之智識程度、經濟及家庭生活狀況（見院卷第134頁）等
    一切情狀，量處如主文所示之刑，併依刑法第41條第1項前
    段之規定，諭知易科罰金之折算標準。
三、不予宣告沒收
　　供犯罪所用之物，屬於犯罪行為人者，得沒收之，刑法第38
    條第2項前段定有明文。扣案之螺絲起子4把、扳手1把、老
    虎鉗2把、油壓剪1把，均為告訴人所有等節，經證人李志豪
    於警詢時證述明確（見警卷第57頁），該等物品既均非屬於
    被告所有，檢察官亦未聲請沒收，爰均不予宣告沒收，附此
    敘明。
據上論斷，應依刑事訴訟法第273條之1第1項、第284條之1、第2
99條第1項前段，刑法施行法第1條之1第1項，判決如主文。
本案經檢察官鄭央鄉提起公訴，檢察官楊婉莉到庭執行職務。
中　　華　　民　　國　　111 　年　　12　　月　　7　　日
                  刑事第五庭  法  官  李宛臻
以上正本證明與原本無異。
如不服本判決應於收受判決後20日內向本院提出上訴書狀，並應
敘述具體理由；其未敘述上訴理由者，應於上訴期間屆滿後20日
內向本院補提理由書（均須按他造當事人之人數附繕本）「切勿
逕送上級法院」。
中　　華　　民　　國　　111 　年　　12　　月　　7 　　日
                              書記官  蔡語珊
附錄本案論罪科刑法條：刑法第321條第2項、第1項第3款。
刑法第321條
犯前條第一項、第二項之罪而有下列情形之一者，處六月以上五
年以下有期徒刑，得併科五十萬元以下罰金：
一、侵入住宅或有人居住之建築物、船艦或隱匿其內而犯之。
二、毀越門窗、牆垣或其他安全設備而犯之。
三、攜帶兇器而犯之。
四、結夥三人以上而犯之。
五、乘火災、水災或其他災害之際而犯之。
六、在車站、港埠、航空站或其他供水、陸、空公眾運輸之舟、
    車、航空機內而犯之。
前項之未遂犯罰之。